臺灣雲林地方法院刑事判決　　　　　　　　　　　　　九十一年度易緝字第三二號
　　公　訴　人　臺灣雲林地方法院檢察署檢察官
　　被　　　告　甲○○
右列被告因竊盜案件，經檢察官提起公訴（九十年度偵字第八七○號），本院判決如
左：
    主  文
甲○○結夥三人，攜帶兇器，毀越安全設備竊盜，累犯，處有期徒刑壹年陸月。
扣案如附表所示之物均沒收。
    事  實
一、甲○○曾於民國八十五年十月十一日，因竊盜案件，經臺灣板橋地方法院以八十
    五年度易字第四九九○號刑事判決判處有期徒刑四月確定，甫於八十六年五月二
    十八日執行完畢。詎甲○○仍不知悔改，於八十九年十二月一日晚上十時許，夥
    同陳耀（另經臺灣高等法院臺南分院駁回上訴而確定）及黃建國（另經本院判決
    確定），駕駛車號Ｔ五－六七０七號自小客貨車，並帶如附表所示而客觀上對
    於人之身體、生命，足以造成危險，可供兇器使用之工具一批，一同前往雲林縣
    口湖鄉○○村○○街一三０號丁○○放置電子零件之倉庫，共同持上開工具破壞
    倉庫之窗戶安全設備後，爬進該夜間無人看管之倉庫內，將大門開啟，三人再將
    上開倉庫內存放之ＩＣ十五箱、鍍銀銅片一箱、電子零件十一箱、軟碟機二箱、
    遙控器一箱及ＰＣ板一箱等財物共三十一箱（價值約新台幣三十萬元）搬上該自
    小客貨車，得手後旋即離去。嗣於同年月二日上午七時四十分許，由甲○○駕駛
    該Ｔ五－六七０七號自小客貨車搭載陳耀及黃建國，在國道一號公路后里收費站
    北向處為警攔檢查獲，並從該自小客貨車中，起出上開竊得之電子零件及犯案之
    工具各一批。
二、案經內政部警政署國道公路警察局第三警察隊報請臺灣雲林地方法院檢察署檢察
    官偵查起訴。
    理  由
一、訊之被告甲○○，固坦承於右述時地有與同案被告陳耀、黃建國一起將上開電子
    零件搬上自小客貨車，嗣為警查獲時，於上開自小客貨車中，起出被竊之電子零
    件及犯案工具各一批之事實，惟矢口否認有何竊盜之犯行，辯稱：當天是陳耀以
    二千五百元的代價，僱用伊去載運零件回臺北，伊並不知道要偷，只在車上裝貨
    ，工具也不是伊所有云云。然查：(一)右開電子零件遭竊取之事實，已據被害人丁
    ○○及證人蘇繡襟、馬嘉隆於警訊或偵查中指述明確，並有贓物認領保管收據一
    紙、泰安分隊查獲黃建國、甲○○、陳耀涉嫌竊盜財物一覽表一紙、遭警查獲之
    照片十二張附卷可稽，及如附表所示之犯罪工具一批扣案可資佐證。(二)又被告甲
    ○○於警訊中已坦承夥同同案被告陳耀及黃建國，共同竊取本案之電子零件，並
    供稱：「我和黃建國、陳耀三人，三人同時到達現場，我先坐在車上，他們二人
    去破壞門，待東西搬出工廠，我才幫忙搬上車，我沒看見他們如何破壞進入，我
    負責把風」、「（問：前往竊取時是誰開車？竊取動機為何？）是我本人開車接
    應。偷來變賣。」、「（問：你是如何挑中這間工廠？）是陳耀帶我去的（他是
    主謀）」等語，而被告甲○○於本院審理時，亦供稱其並無遭警刑求之情形，其
    警訊筆錄自屬可採。(三)再參以同案被告黃建國於檢察官偵查中供稱：「．．．後
    來到了一個地點，甲○○就叫我一起下來搬東西，陳耀也從駕駛座旁的位置下來
    搬東西，我們三人就進入倉庫搬東西，都是用紙箱裝著的，裡面是何物，當時我
    並不知道」（見臺灣板橋地方法院檢察署九十年度偵字第四六六○號偵查卷宗第
    四十七頁），及於本院審理時供稱：當時是甲○○邀伊下嘉義玩，伊都在車後座
    睡覺，到現場時他們叫伊下車幫忙搬等語（見本院九十年易字第三九四號刑事案
    卷第七十頁），足見被告甲○○並非僅係受僱於陳耀而已。(四)復被告黃建國、甲
    ○○、陳耀三人平日皆非居住於雲林，衡情，於深夜之時與人共同到陌生之地搬
    運電子零件，豈有不懷疑？又為何會於該等時地進行搬運之理？被告甲○○若真
    係受僱於被告陳耀，豈會不懷疑？且被告甲○○既供稱當日剛好回去嘉義伊父母
    親處遊玩，惟其等竟於犯案後隔日上午七時許，在國道一號公路后里收費站北向
    處為警查獲，顯與被告甲○○所供南下之目的不符，足認本案顯係被告甲○○三
    人一同到達偷竊現場後，再由同案被告黃建國、陳耀破壞窗戶進入屋內，打開大
    門，是三人共同進行竊盜電子零件之犯行甚明。綜上，被告甲○○上開所辯，與
    事實不符，顯係事後卸責之詞，不足採信。本件事證明確，被告甲○○之竊盜犯
    行洵堪認定，應依法論科。
二、核被告甲○○所為，係犯刑法第三百二十一條第一項第四款、第三款、第二款之
    結夥三人、帶兇器、毀越安全設備竊盜罪。被告三人具有犯意聯絡及行為分擔
    ，為共同正犯。又被告甲○○前於八十五年間，因竊盜案件，經臺灣板橋地方法
    院判處有期徒刑四月確定，甫於八十六年五月二十八日執行完畢，此有臺灣高等
    法院被告全國前案紀錄表及台灣雲林地方法院檢察署刑案資料查註紀錄表在卷可
    按，其於五年內再犯本件有期徒刑以上之罪，為累犯，應依刑法第四十七條之規
    定加重其刑。爰審酌被告甲○○前有詐欺、違反麻醉藥品管理條例、多次竊盜之
    犯罪紀錄，素行不良，及其結夥三人，攜帶工具，於夜間侵入他人倉庫，使用小
    貨車到現場偷竊，其犯罪之動機、目的、手段，竊得財物之價值，而犯後否認犯
    罪，態度不佳等一切情狀，量處如主文所示之刑。至扣案如附表所示之犯罪工具
    ，同案被告黃建國於本院另案審理中供稱是被告甲○○所有，被告甲○○於警訊
    中則供稱是同案被告陳耀所有，惟不論該批犯案工具係被告何人所有，依共同犯
    罪行為，應由共犯各負全部責任之理論，上開扣案工具既屬犯罪所用，雖於同案
    被告陳耀之竊盜案中已諭知沒收並執行完畢，但沒收物之執行完畢與沒收物之不
    存在，並非一事，該扣案之犯罪工具仍應依法宣告沒收【司法院（七０）廳刑一
    字第一一三三號法律問題研究參照】。
三、移送併辦意旨另略以（臺灣板橋地方法院檢察署九十年度偵字第一二四六六號）
    ：被告甲○○與乙○○、張哲誠共同基於意圖為自己不法所有之概括犯意，於九
    十年五月中旬某日起，至同年七月二十三日止，連續多次在臺北縣三峽鎮及樹林
    市等地，由張哲誠指定車型，由甲○○、乙○○竊取被害人詹進財、董鴻翔等人
    所有車號ＦＤＡ－七七五號、ＦＶＪ－五二五號機車共二十一部，得手後即卸下
    車牌以規避查緝，並以每部新臺幣二千元至四千元不等之價格，販售予張哲誠，
    嗣經警於九十年七月二十三日下午四時三十分許，在臺北縣三峽鎮○○路互助橋
    頭，當場查獲乙○○、甲○○、張哲誠以Ｔ五－六七○七號箱型車載運ＦＶＪ－
    五二五號、ＦＡＤ－七七五號機車，以三Ｆ－三六七號大貨車載運ＧＬＵ－○二
    三號機車，扣得油壓剪一支、板手二支、螺絲起子三支、鑰匙十支、車牌十八面
    等物，因認被告甲○○此部分竊盜犯嫌，核與前開已起訴之竊盜犯行，有連續犯
    之裁判上一罪關係，而移送本院併案審理云云。惟查，被告甲○○此部分移送併
    辦罪嫌（犯罪時間為自九十年五月中旬起），距離上開本案起訴部分之竊盜犯行
    （犯罪時間為八十九年十二月一日），時間上已逾五個半月之久，二者是否具有
    概括犯意，已堪予質疑；又被告甲○○於上開起訴案件中，係與同案被告黃建國
    及陳耀結夥三人，於夜間駕駛自小客貨車，遠從臺北至雲林縣之被害人倉庫竊取
    電子零件，而移送併辦部分則係被告甲○○與同夥乙○○共同竊取路旁之機車，
    其犯案模式及所竊取之財物均非相同；復被告甲○○於本院審理時亦供稱：在雲
    林縣為警查獲時，並未想要一直行竊，而張哲誠對伊說，若有老舊沒人要的機車
    ，可以拿去賣給他，所以才會看到老舊機車，就牽回去給張哲誠等語，足見被告
    甲○○嗣後與張哲誠及乙○○共同竊取機車，應係另行起意。綜上，本件移送併
    辦部分罪嫌，與上開已起訴部分之犯行間，難認有連續犯之概括犯意，自應退由
    檢察官另行偵查處理，附予敘明。
據上論斷，應依刑事訴訟法第二百九十九條第一項前段，刑法第二十八條、第三百二
十一條第一項第四款、第三款、第二款、第四十七條、第三十八條第一項第二款，判
決如主文。
本案經檢察官丙○○到庭執行職務。
中      華      民      國      九十一      年      十二    月    九    日
                                        臺灣雲林地方法院刑事第一庭
                                            法  官  廖  國  勝
右正本證明與原本無異。
如不服本判決，應於判決送達後十日內向本院提出上訴狀( 應附繕本 )。
                                            書記官  顏  錦  清
中      華      民      國      九十一      年      十二    月    九    日
附表：
┌─────────┬───────┬─────────┬───────┐
│工具              │數目（支）    │工具              │數目（支）    │
├─────────┼───────┼─────────┼───────┤
│鐵剪              │二            │活動扳手          │一            │
├─────────┼───────┼─────────┼───────┤
│鐵撬              │一            │六角扳手          │十            │
├─────────┼───────┼─────────┼───────┤
│鐵鎚              │一            │剪刀              │一            │
├─────────┼───────┼─────────┼───────┤
│起子│七            │美工刀            │一            │
├─────────┼───────┼─────────┼───────┤
│鉗子              │八            │鐵鍊              │一            │
├─────────┼───────┼─────────┼───────┤
│扳手              │十五          │其他工具          │八            │
└─────────┴───────┴─────────┴───────┘
中華民國刑法第三百二十一條
 (加重竊盜罪)
犯竊盜罪而有左列情形之一者，處六月以上五年以下有期徒刑：
一  於夜間侵入住宅或有人居住之建築物、船艦，或隱匿其內而犯之者。
二  毀越門扇、牆垣或其他安全設備而犯之者。
三  攜帶兇器而犯之者。
四  結夥三人以上而犯之者。
五  乘火災、水災或其他災害之際而犯之者。
六  在車站或埠頭而犯之者。
前項之未遂罰之。
